it: Materiale della maschera in tessuto: Bamboo; Biocellulosa; Cellulosa; Tessuto al carbone attivo; Cotone; Cupra; Pellicola; Idrogel; Microfibra; Silicone; Tencel; Altro
sk-SK: Materiál plátenej masky: Bambus; Biocelulóza; Celulóza; Tkanina s aktívnym uhlím; Bavlna; Cupra; Fólia; Hydrogél; Mikrovlákno; Silikón; Tencel; Iné
ro-RO: Material mască tip șervețel: Bamboo; Bio-celuloză; Celuloză; Material infuzat cu cărbune; Bumbac; Cupra; Folie; Hidrogel; Microfiber; Silicon; Tencel; Altele
th: วัสดุมาสก์แผ่น: ไผ่; ไบโอเซลลูโลส; เซลลูโลส; ผ้าผสมถ่าน; สำลี; คูปร้า; ฟอยล์; ไฮโดรเจล; ไมโครไฟเบอร์; ซิลิโคน; เทนเซล; อื่นๆ
bg-BG: Материал на маската тип „кърпа“: Бамбук; Биоцелулоза; Целулоза; Плат с въглен; Памук; Купра; Фолио; Хидрогел; Микрофибър; Силикон; Тенсел; Други
ja: シートマスク素材: バンブー; バイオセルロース; セルロース; 炭配合ファブリック; コットン; キュプラ; ホイル; ハイドロゲル; マイクロファイバー; シリコーン; テンセル; その他
lt-LT: Lakštinės kaukės medžiaga: Bambukas; Bio celiuliozė; Celiuliozė; Anglimi prisotintas audinys; Medvilnė; Kupra; Blizgus; Hidrogelis; Mikropluoštas; Silikonas; Tencelis; Kita
ko: 시트 마스크 소재: 대나무; 바이오 셀룰로오스; 셀룰로오스; 차콜 함유 패브릭; 면; 큐프라; 포일; 하이드로겔; 극세사; 실리콘; 텐셀; 기타
da: Arkets maskemateriale: Bambus; Bio-cellulose; Cellulose; Kulinfunderet stof; Bomuld; Cupra; Folie; Hydrogel; Mikrofiber; Silikone; Tencel; Andet
nl: Bladmaskermateriaal: Bamboe; Biocellulose; Cellulose; Met houtskool doordrenkte stof; Katoen; Cupra; Folie; Hydrogel; Microvezel; Siliconen; Tencel; Andere
cs: Materiál plátýnkové masky: Bambus; Biocelulóza; Celulóza; Tkanina s aktivním uhlím; Bavlna; Cupra; Alobaly; Hydrogel; Mikrovlákno; Silikon; Tencel; Jiné
sv: Arkmaskens material: Bambu; Bio-cellulosa; Cellulosa; Kolinfunderat tyg; Bomull; Cupra; Folie; Hydrogel; Mikrofiber; Silikon; Tencel; Övrigt
fr: Matériau du masque en tissu: Bambou; Bio-cellulose; Cellulose; Tissu infusé au charbon; Coton; Cupro; Papier aluminium; Hydrogel; Microfibre; Silicone; Tencel; Autre
zh-TW: 面膜材質: 竹子; 生物纖維素; 纖維素; 竹炭纖維; 棉布; 銅氨纖維; 鋁箔紙; 水凝膠; 超細纖維; 矽膠; 天絲; 其他
pl: Materiał maski w płachcie: Bambus; Bioceluloza; Celuloza; Tkanina nasączona węglem; Bawełna; Cupra; Folia; Hydrożel; Mikrofibra; Silikon; Tencel; Inne
fi: Kangasnaamion materiaali: Bambu; Bioselluloosa; Selluloosa; Hiilellä kyllästetty kangas; Puuvilla; Cupra; Folio; Hydrogeeli; Mikrokuitu; Silikoni; Tencel; Muu
nb: Arkemaskemateriale: Bambus; Bio-cellulose; Cellulose; Kullinfusert stoff; Bomull; Cupra; Folie; Hydrogel; Mikrofiber; Silikon; Tencel; Annet
zh-CN: 面膜材料: 竹子; 生物纤维素; 纤维素; 炭纤维织物; 棉布; 铜氨纤维; 锡纸/锡箔纸; 水凝胶; 超细纤维; 硅胶; 天丝; 其他
hr-HR: Materijal maske lista: Bambus; Bioceluloza; Celuloza; Tkanina s ugljenom; Pamuk; Cupra; Folija; Hidrogel; Mikrovlakna; Silikon; Tencel; Ostalo
vi: Vật liệu mặt nạ giấy: Tre; Cellulose sinh học; Cellulose; Vải tẩm than hoạt tính; Vải bông; Cupra; Phoi; Hydrogel; Vải xơ vi mảnh; Silicon; Tencel; Khác
en: Sheet mask material: Bamboo; Bio-cellulose; Cellulose; Charcoal-infused fabric; Cotton; Cupra; Foil; Hydrogel; Microfiber; Silicone; Tencel; Other
es: Material de la mascarilla en lámina: Bambú; Biocelulosa; Celulosa; Tela con carbón; Algodón; Cupra; Papel de aluminio; Hidrogel; Microfibra; Silicona; Tencel; Otros
sl-SI: Določa primarni material ali substrat mask v listu ali hidrogelnih mask.: Bambus; Bioceluloza; Celuloza; Tkanina z ogljem; Bombaž; Cupra; Folija; Hidrogel; Mikrovlakna; Silikon; Tencel; Drugo
ru: Материал тканевой маски: Бамбук; Биоцеллюлоза; Целлюлоза; Ткань с угольной пропиткой; Хлопок; Купра; Фольга; Гидрогель; Микрофибра; Силикон; Тенсель; Другой
hu: Fátyolmaszk anyaga: Bambusz; Bio-cellulóz; Cellulóz; Faszénnel átitatott anyag; Pamut; Cupra; Fólia; Hidrogél; Mikroszálas; Szilikon; Tencel; Egyéb
el: Υλικό μάσκας φύλλου: Μπαμπού; Βιοκυτταρίνη; Κυτταρίνη; Ύφασμα με ενεργό άνθρακα; Βαμβάκι; Κούπρα; Αλουμινόχαρτο; Υδρογέλη; Μικροΐνες; Σιλικόνη; Τένσελ; Άλλο
tr: Yüz maskesi malzemesi: Bambu; Bio-selüloz; Selüloz; Kömür emdirilmiş kumaş; Pamuk; Cupra; Folyo; Hidrojel; Mikrofiber; Silikon; Tencel; Diğer
pt-BR: Material da máscara em folha: Bambu; Biocelulose; Celulose; Tecido com carvão; Algodão; Cupra; Papel alumínio; Hidrogel; Microfibra; Silicone; Tencel; Outro
de: Tuchmasken-Material: Bambus; Bio-Zellulose; Zellulose; Mit Kohle angereicherter Stoff; Baumwolle; Cupra; Alufolien; Hydrogel; Mikrofaser; Silikon; Tencel; Sonstiges
pt-PT: Material da máscara de tecido: Bambu; Biocelulose; Celulose; Tecido com carvão; Algodão; Cupra; Folha de alumínio; Hidrogel; Microfibra; Silicone; Tencel; Outro